臺灣桃園地方法院民事判決　　　　　　　　96年度親字第59號
原　　　告　丙○○
被　　　告　丙○○之子如附件.
兼　上一人
法定代理人　甲○○
　　　　　　　　　　　　0巷2.
上　二　人
訴訟代理人　乙○○○
上列當事人間請求否認子女事件，本院於民國96年6 月22日言詞
辯論終結，判決如下：
    主      文
確認被告丙○○之子非原告自被告甲○○受胎所生之婚生子。
訴訟費用由原告負擔。
    事實及理由
一、原告起訴主張原告與被告甲○○於民國92年1 月21日結婚，
    於95年9月4日離婚，原告於96年3 月29日生下一子即被告丙
    ○○之子，被告丙○○之子之受胎期間雖係在原告與被告甲
    ○○婚姻關係存續中，然其並非原告自被告甲○○受胎所生
    ，為此依民法第1063條第2 項規定，提起本件訴訟等語。並
    聲明：如主文所示。
二、被告陳稱：被告丙○○之子確非原告自被告甲○○受胎所生
    等語。並聲明：同意原告之請求。
三、經查，原告主張兩造於92年1 月21日結婚，於95年9月4日離
    婚，原告於96年3 月29日產下一子即被告丙○○之子等事實
    ，業據其提出戶籍謄本、出生證明書等件為證，並為被告所
    不爭執，堪信為真實。再查原告之血型為Ａ型，被告甲○○
    之血型為Ｏ型，被告丙○○之子之血型為Ｂ型，此有林醫事
    檢驗所血液檢驗報告、被告甲○○捐血卡及晨芳婦產科之出
    院注意事項通知在卷可憑。依人類紅血球型ＡＢＯ式血型鑑
    定之判讀，若父親之血型為Ｏ，母親之血型Ａ型，其子女血
　　型應為Ａ或Ｏ，不可能有Ｂ型血型之子女，因此被告甲○○
 　 不可能為被告丙○○之子之生父，原告上開主張堪信為真實
    。
四、按從子女出生日回溯第一百八十一日起至第三百零二日止為
    受胎期間；又妻之受胎，係在婚姻關係存續中者，推定其所
    生子女為婚生子。前項推定，夫妻之一方或子女能證明子女
    非為婚生子女者，得提起否認之訴。前項否認之訴，夫妻之
    一方自知悉該子女非為婚生子女，或子女自知悉其非為婚生
    子女之時起二年內為之。民法第1062條第1 項、第1063條分
    別定有明文。本件原告與被告甲○○原係夫妻關係，被告丙
    ○○之子之受胎期間既係在原告與被告甲○○婚姻關係存續
    中，應推定為原告與被告甲○○之婚生子，但被告丙○○之
    子確非原告自被告甲○○受胎所生，已如前述，而被告丙○
    ○之子係於96年3月29日出生，原告於96年4月24日提起本訴
    ，顯未逾上開2 年之除斥期間，從而原告訴請確認被告丙○
    ○之子非原告自被告甲○○受胎所生之婚生子，於法洵屬有
    據，應予准許。
五、本件被告丙○○之子非原告自被告甲○○受胎所生，已如上
    述，則必藉由判決始克還原被告丙○○之子之身分，此實不
    可歸責於被告丙○○之子及甲○○，被告甲○○本可與原告
    互換地位提起本件訴訟，原告訴請否認子女雖於法有據，然
    被告丙○○之子、甲○○之應訴乃法律規定所不得不然，則
    被告2人所為自為伸張或防衛權利所必要，本院因認本件訴
    訟費用應由原告負擔，較為公允。
六、據上論結，本件原告之訴為有理由，依民事訴訟法第385條
    第1項前段、第81條第2款，判決如主文。
中　　華　　民　　國　　96　　年　　7 　　月　　6 　　日
                  家事法庭法　官　劉佩宜
以上正本係照原本作成
如對本判決上訴，須於判決送達後20日內向本院提出上訴狀
中　　華　　民　　國　　96　　年　　7 　　月　　6 　　日
                          書記官　陳月桂
